臺灣高雄地方法院刑事判決
110年度審交易字第928號
公  訴  人  臺灣高雄地方檢察署檢察官
被      告  張瑞育


上列被告因公共危險案件，經檢察官提起公訴（110年度偵字第1
3377號），被告於準備程序中，就被訴事實為有罪之陳述，本院
告知其簡式審判程序之旨，聽取當事人意見後，改依簡式審判程
序審理，茲判決如下：
    主  文
張瑞育犯不能安全駕駛動力交通工具罪，累犯，處有期徒刑玖月
。
    事  實
一、張瑞育於民國110 年6 月23日17時許起至18時30分許止，在
    高雄市高屏大橋下某處食用摻加米酒之料理後，吐氣所含酒
    精濃度達每公升0.25毫克以上之程度，竟仍基於酒後駕駛動
    力交通工具之犯意，於同（23）日18時40分許（起訴書記載
    為18時30分許，應予更正），騎乘車牌號碼000-000 號普通
    重型機車上路。嗣於同日18時48分許，張瑞育騎乘上開機車
    沿高雄市大寮區鳳屏二路由東往西方向行駛，行經鳳屏二路
    與鳳屏二路362 巷之交岔路口，左轉駛向鳳屏二路362 巷，
    適溫鈞毅騎乘車牌號碼000-0000號普通重型機車，沿高雄市
    大寮區鳳屏二路由東往西方向行駛至上開交岔路口，見狀閃
    避不及，二車遂發生碰撞，致溫鈞毅人車倒地，因而受有右
    手肘擦挫傷、左手肘擦挫傷、右第4 指擦挫傷、右腰部擦挫
    傷等傷害（所涉過失傷害罪嫌部分，另經檢察官為不起訴處
    分確定）。嗣警據報到場處理，發現張瑞育渾身酒氣，於同
    日19時33分許對其實施吐氣酒精濃度測試（起訴書記載為19
    時32分許，應予更正），測得吐氣所含酒精濃度為每公升0.
    34毫克，而查悉上情。
二、案經高雄市政府警察局林園分局報告臺灣高雄地方檢察署檢
    察官偵查起訴。
    理  由
壹、程序事項：
    本件被告張瑞育所犯係死刑、無期徒刑、最輕本刑為3年以
    上有期徒刑以外之罪，其於準備程序中就被訴事實為有罪之
    陳述，經法官告知簡式審判程序之旨，並聽取公訴人及被告
    之意見後，本院依刑事訴訟法第273條之1第1項之規定，裁
    定進行簡式審判程序。又本件係依前條規定行簡式審判程序
    ，其證據調查依同法第273條之2所定原不受審判外陳述排除
    之限制；且檢察官及被告均對於卷內各項證據亦不爭執證據
    能力，復無事證顯示有何違法取得或類此瑕疵之情，故卷內
    所列各項證據，自均有證據能力，合先敘明。
貳、實體事項：
    上揭犯罪事實，業據被告於警詢、偵訊及本院審理時均坦承
    不諱（見警卷第5 頁、偵卷第29頁、本院卷第101 、111 、
    113 頁），核與被害人溫鈞毅於警詢時及偵查中之證述情節
    相符（見警卷第8 頁、偵卷第43頁），並有檢測駕駛人之酒
    精濃度檢定表記載吐氣所含酒精濃度達每公升0.34毫克（見
    警卷第11頁）、財團法人工業技術研究院呼氣酒精測試器檢
    定合格證書影本（見警卷第13頁）、高雄市政府警察局舉發
    違反道路交通管理事件通知單、道路交通事故現場圖、道路
    交通事故調查報告表㈠ 、㈡-1、現場照片、診斷證明書等件
    在卷可稽（見警卷第15、21至26、35至39頁），足認被告上
    開任意性自白核與客觀事實相符，堪以採信。是本件事證明
    確，被告犯行堪以認定，應依法論科。
參、論罪科刑：
一、新舊法比較：
  按「行為後法律有變更者，適用行為時之法律。但行為後之法
    律有利於行為人者，適用最有利於行為人之法律」，刑法第
    2條第1項定有明文。查被告行為後，刑法第185條之3第1項
    規定於111年1月28日公布施行，並自同年月30日生效。修正
    前刑法第185條之3第1項規定：「駕駛動力交通工具而有下
    列情形之一者，處2年以下有期徒刑，得併科20萬元以下罰
    金：一、吐氣所含酒精濃度達每公升零點二五毫克或血液中
    酒精濃度達百分之零點零五以上。二、有前款以外之其他情
    事足認服用酒類或其他相類之物，致不能安全駕駛。三、服
    用毒品、麻醉藥品或其他相類之物，致不能安全駕駛。」；
    修正後則規定：「駕駛動力交通工具而有下列情形之一者，
    處3年以下有期徒刑，得併科30萬元以下罰金：一、吐氣所
    含酒精濃度達每公升零點二五毫克或血液中酒精濃度達百分
    之零點零五以上。二、有前款以外之其他情事足認服用酒類
    或其他相類之物，致不能安全駕駛。三、服用毒品、麻醉藥
    品或其他相類之物，致不能安全駕駛。」，經比較新舊法結
    果，修正後之規定並未較有利於被告，自應適用修正前刑法
    第185條之3第1項規定論處。
二、核被告所為，係犯修正前刑法第185 條之3 第1 項第1 款之
    不能安全駕駛動力交通工具罪。
三、累犯：被告前因不能安全駕駛案件，經臺灣橋頭地方法院以
    106 年度審交易字第259 號判決判處有期徒刑8 月確定，於
    107 年11月20日執行完畢等情，有臺灣高等法院被告前案紀
    錄表在卷可憑，被告於前開執行完畢後5 年內故意再犯本件
    有期徒刑以上之罪，為累犯。茲審酌被告本案所違犯之罪名
    ，其保護法益與前罪相同，而被告於執行完畢後，理應產生
    警惕作用，不再觸犯有期徒刑以上之罪，然而卻於執行完畢
    5 年內故意再犯本案，足見其對於刑罰之反應力薄弱，而具
    特別惡性及反覆犯罪之情，就被告所犯本罪，應予加重其刑
    。
四、自首：查本件係被告騎乘上開機車發生交通事故致被害人受
    傷，嗣警據報到場處理，員警隨即發現被告身上酒氣濃厚，
    詢問其是否有飲酒，被告始坦認有飲酒，員警隨後即對被告
    進行酒測乙情，此有被告警詢筆錄及高雄市政府警察局林園
    分局解送人犯報告書在卷可憑，足見員警據報到場處理之際
    ，早已嗅聞到被告身上之酒味，對被告可能涉犯酒後駕車犯
    行，已有合理懷疑並發覺，且對被告施以酒測，故此部分尚
    與刑法第62條前段自首之規定未符，附此敘明。
五、量刑：爰審酌被告前已有多次酒醉駕車經判處有期徒刑之刑
    案紀錄，此有臺灣高等法院被告前案紀錄表在卷可憑（累犯
    部份無重複評價），再犯本件同質性之公共危險犯行，顯見
    其守法觀念薄弱，前開刑之執行未能使被告心生悔悟，足見
    若無給予較重之刑罰，則無法使被告心生警惕，且被告本次
    飲用酒品後，吐氣所含酒精濃度達每公升0.34毫克情形下，
    已逾法定標準甚多，仍執意騎車上路，且甚已肇事致他人受
    有身體及財產上之損害，對於道路交通安全所生危害非輕；
    惟念其犯後坦承犯行，態度尚可，兼衡其自陳之智識程度及
    家庭生活經濟狀況及檢察官之具體求刑等一切情狀（涉及個
    人隱私，不予揭露，詳見本院卷第115 頁），量處如主文所
    示之刑，以資懲儆。
據上論斷，應依刑事訴訟法第273 條之1 第1 項、第299 條第1
項前段，判決如主文。
本案經檢察官吳聆嘉提起公訴，檢察官呂乾坤到庭執行職務。
中　　華　　民　　國　　111 　年　　3 　　月　　2 　　日
                   刑事第五庭   法　官  施君蓉
以上正本證明與原本無異。
如不服本判決應於收受送達後20日內向本院提出上訴書狀，並應
敘述具體理由；如未敘述上訴理由者，應於上訴期間屆滿後20日
內向本院補提理由書（均須按他造當事人之人數附繕本）「切勿
逕送上級法院」。
因疫情而遲誤不變期間，得向法院聲請回復原狀。
中　　華　　民　　國　　111 　年　　3 　　月　　2 　　日
                                書記官  陳建志
【附錄本判決論罪科刑法條】
修正前刑法第185條之3第1項第1款：
駕駛動力交通工具而有下列情形之一者，處2年以下有期徒刑，
得併科20萬元以下罰金：一、吐氣所含酒精濃度達每公升零點二
五毫克或血液中酒精濃度傷害人之身體或健康者，處3年以下有
期徒刑、拘役或1000元以罰金。